# 请教 chenyiwei 老师关于成立一家私募股权投资基金的账务处理

提问人：jo_139069 时间：2019-02-14 14:25:14
请教chenyiwei老师，成立一家私募股权投资基金的账务处理该如何做，是否也放在长期股权投资科目，还是放在可供出售金融资产科目请chenyiwei老师及各位大神赐教。

回答人：chenyiwei
1 、首先判断本企业对该基金有无控制、共同控制或重大影响。如具有控制、共同控制或重大影响的，则等同于子公司、合营企业或联营企业，但因为被投资方不是公司，故不采用 “长期股权投资” 的科目名称，而是列报为其他非流动资产，后续计量同样采用成本法或权益法。
2 、如果对被投资的基金不具有控制、共同控制或重大影响的，则作为金融资产核算，此类情况一般是作为可供出售金融资产，少数情况作为交易性金融资产（如本企业本身是投资性主体的情况）。

提问人：fdwj 时间：2019-02-17 23:00:25
100% 控股只是一个参考条件，根据陈老师以上的回复，核心是“有无控制、共同控制或重大影响”，还需要看投资管理协议之中对投资决策权、绩效考核的规定

回答人：chenyiwei
管理人的收益分配权，在多大程度上享有和承担业绩的可变性，是重要的考虑指标。